---
title: "Hausarbeit2_StatSoftwR"
author: "Renate Schmeidler"
date: "21 6 2021"
output:
  html_document: default
  pdf_document: default
---

```{r setup, include=FALSE}
knitr::opts_chunk$set(echo = TRUE)
```

## Aufgabe 2

Bei dem angegebenen Code liegt eine Endlos-Schleife vor:  

- Der Wert von i wird zu Beginn auf 1 gesetzt und bei jedem Schleifendurchlauf um 1 erhöht.  
- Damit ist die Bedingung "i \> 0" stets erfüllt, und die Schleife bricht nicht ab, sondern wird theoretisch (d. h. solange kein Eingriff von außen o.ä. erfolgt) unendlich oft ausgeführt.

## Aufgabe 3

### a)
```{r}
set.seed(20210614)
outcomes <- c("KOPF", "ZAHL")

# This function simulates tossing a coin four times and counting the number of Heads ("KOPF") that appear. 

count_head_tossing_coin_four_times <- function() {
  
  number_head <- 0
  for (i in 1:4) {
    coin <- sample(outcomes, 1, prob = c(.5, .5))
    if (coin == "KOPF") {
      number_head <- number_head + 1
    }
  }
  return(number_head)
}
```


### b) 
```{r}
# This function 
n_repeat_counting_head <- function(n) {
  
  if (!is.numeric(n)) 
    stop("Anzahl der Wiederholungen muss natürliche Zahl sein.")
  if (n < 0)
    stop("Negative Anzahl an Wiederholungen nicht sinnvoll.")
  
  outcome <- vector(mode = "double", length = n)
  for (i in 1:n) {
   outcome[i] <- count_head_tossing_coin_four_times()
  }
  
  return(outcome)
}


n_times <- 10000
outcome <- n_repeat_counting_head(n_times)

four_head <- which(outcome == 4)

number_four_head <- length(four_head)
number_four_head

probability_four_head <- number_four_head / n_times
probability_four_head

```

### c) 

```{r}
gain <- probability_four_head * (-50) + (1 - probability_four_head) * 1
gain
```

### d)
```{r}
n_until_four_head <- function() {
  
  k <- 0
  number_head <- -1
  
  while (number_head < 4) {
    k <- k + 1
    # print(k)
    number_head <- count_head_tossing_coin_four_times()
  }
  return(k)
}


```

### e)
```{r}
x <- vector(mode = "numeric", length = 100)
for (i in seq_along(x)) {
  x[i] <- n_until_four_head()
}
x

mean(x)

```

### f) 

```{r}
plot(density(x))
```


## Aufgabe 4
In dieser Aufgabe sollen Daten aus dem Datensatz vaccs.Rds visualisiert werden.  

Vorbereitende Schritte für die gesamte Aufgabe 4:  
Laden des ggplot2-Pakets und Einlesen der Daten.
```{r}
library(ggplot2)
vaccs <- readRDS("vaccs.Rds")
```

### a) 
Es soll ein Liniendiagramm erstellt werden, das den Fortschritt der Covid-Impfungen in Bayern, wie er sich aus den Daten ergibt, darstellt.  

#### Vorbereitende Schritte: 
```{r}
# Erstellen eines Unterdatensatzes
# mit den Daten für Bayern:
vaccs_bayern_graph <- subset(vaccs, region == "DE-BY")
```
Im Diagramm soll für jeden der Impfstoffe jeweils die Menge der verabreichten Dosen gegen die Zeit aufgetragen werden.   
Dabei erscheinen in der Beschriftung des Diagramms die Bezeichnungen der vorkommenden Variablen.   
```{r}
# Überprüfung der Variablenbezeichungen
str(vaccs_bayern_graph)
levels(vaccs_bayern_graph$impfstoff)
table(vaccs_bayern_graph$region)
```
Aus orthografischen Gründen und aus Gründen der besseren Lesbarkeit sind Umbenennungen zur Vorbereitung der Graphik sinnvoll.  

Da die Benennungen der Variablen danach nicht mehr dem Advanced R Style genügen, erfolgt die Umbenennung ausschließlich in dem nur für die Erstellung der Graphik vorgesehenen Datensatz vaccs_bayern_graph.
```{r}
# Umbenennung von "DE-BY" zu "Bayern"
levels(vaccs_bayern_graph$region)[levels(vaccs_bayern_graph$region) == "DE-BY"] <- "Bayern"
```


```{r}
# Umbenennug der Levels von "impfstoff":


# This function renames the levels of "impfstoff"
rename_levels_impfstoff <- function(df_vaccs){
  
  levels(df_vaccs$impfstoff)[levels(df_vaccs$impfstoff) == "astra"] <- "Astrazeneca"
  levels(df_vaccs$impfstoff)[levels(df_vaccs$impfstoff) == "comirnaty"] <- "Comirnaty"
  levels(df_vaccs$impfstoff)[levels(df_vaccs$impfstoff) == "johnson"] <- "Johnson"
  levels(df_vaccs$impfstoff)[levels(df_vaccs$impfstoff) == "moderna"] <- "Moderna"
  
  return(df_vaccs)
}

vaccs_bayern_graph <- rename_levels_impfstoff(vaccs_bayern_graph)
```

#### Erstellung der Graphik:
```{r}
ggplot(data = vaccs) + 
  geom_line(vaccs_bayern_graph, mapping = aes(x = date, y = dosen, color = impfstoff)) + 
  labs(title = "Covid-Impfungen Bayern", x = "Datum", y = "verabreichte Impfdosen", color = "Impfstoff")
```


### b) 
In ähnlichen Liniendiagramm wie in a) für Bayern soll der Fortschritt der Covid-Impfungen im Saarland, in Bremen, Hessen und Berlin, wie er sich aus den Daten ergibt, darstellt werden.  

#### Vorbereitende Schritte: 
```{r}
# Erstellen einese Unterdatensatzes
# mit den Daten für das Saarland und für Bremen,
# Hessen und Berlin:
vaccs_select_graph <- subset(vaccs, region %in% c("DE-SL", "DE-HB", "DE-HE", "DE-BE"))
```
Aus orthografischen Gründen und aus Gründen der besseren Lesbarkeit sind auch hier Umbenennungen zur Vorbereitung der Graphik sinnvoll. 
```{r}
# Umbenennung der Bezeichnungen der Bundesländer
levels(vaccs_select_graph$region)[levels(vaccs_select_graph$region) == "DE-SL"] <- "Saarland"
levels(vaccs_select_graph$region)[levels(vaccs_select_graph$region) == "DE-HB"] <- "Bremen"
levels(vaccs_select_graph$region)[levels(vaccs_select_graph$region) == "DE-HE"] <- "Hessen"
levels(vaccs_select_graph$region)[levels(vaccs_select_graph$region) == "DE-BE"] <- "Berlin"

# Umbenennung der Levels von "impfstoff"
vaccs_select_graph <- rename_levels_impfstoff(vaccs_select_graph)
```

#### Erstellung der Graphik
```{r}
ggplot(data = vaccs_select_graph) + 
  geom_line(mapping = aes(x = date, y = dosen, color = impfstoff)) + 
  labs(title = "Covid-Impfungen in Berlin, Bremen, Hessen, Saarland", x = "Datum", y = "verabreichte Impfdosen", color = "Impfstoff") + 
  facet_wrap(~ region, nrow = 2)

```

### c) 

#### Vorbereitende Schritte
```{r}
vrel <- vaccs_select_graph

vrel[vrel$region == "Berlin", ]$dosen <- vrel[vrel$region == "Berlin", ]$dosen / 3669491
vrel[vrel$region == "Bremen", ]$dosen <- vrel[vrel$region == "Bremen", ]$dosen / 681202
vrel[vrel$region == "Hessen", ]$dosen <- vrel[vrel$region == "Hessen", ]$dosen / 6288080
vrel[vrel$region == "Saarland", ]$dosen <- vrel[vrel$region == "Saarland", ]$dosen / 986887
```

#### Erstellung der Graphik
```{r}
ggplot(data = vrel) + 
  geom_line(mapping = aes(x = date, y = dosen, color = impfstoff)) + 
  labs(title = "Covid-Impfungen in Berlin, Bremen, Hessen, Saarland", x = "Datum", y = "verabreichte Impfdosen", color = "Impfstoff") + 
  scale_y_continuous(limits = c(0,1)) + 
  facet_wrap(~ region, nrow = 2)


```

## Quellenangaben

Für die Programmierung:   

- The Art of R Programming
- R for Data Science (https://r4ds.had.co.nz/index.html)
- Hilfefunktion von R

- https://methodenlehre.github.io/einfuehrung-in-R/grafiken-mit-ggplot2.html
- https://pandar.netlify.app/post/grafiken-mit-ggplot2/
- http://www.cookbook-r.com/Manipulating_data/Renaming_levels_of_a_factor/
 
Sowie  

- https://de.wikipedia.org/wiki/Liste_der_deutschen_Bundesl%C3%A4nder_nach_Bev%C3%B6lkerung
- für das Englische:   
  - https://www.linguee.de
